---
output:
  html_document: default
  pdf_document: default
---
## Volatilidad Estocástica

```{r}
library(quantmod,warn.conflicts = FALSE,quietly = TRUE)
library(astsa,warn.conflicts = FALSE,quietly = TRUE)

options("getSymbols.warning4.0"=FALSE)
tick="AAPL"
getSymbols(tick)
valor=get(tick)

chart_Series(valor)

Preu=ts(valor[,4])
summary(Preu)
plot(Preu)
```

Plot de los rendimientos (1-B)log(Pt)

```{r}
ret=ts(diff(log(Preu))[-1])
num=length(ret)
plot(ret)
```

## Modelo de Espacio de Estado de la Volatilidad Estocástica: Observaciones

Plot dels logaritmes dels rendiments al quadrat log(ret^2)
```{r}
y=log(ret^2+1e-7)
plot(y,ylab="log(r^2)")
```

Parámetros iniciales

```{r}
phi0= 0
phi1=.95
sQ=.2
alpha=mean(y,na.rm=T)  
sR0=1
mu1=-3
sR1=2
initpar=c(phi0,phi1,sQ,alpha,sR0,mu1,sR1)
```

Evaluación de la verosimilitud de la volatilidad Estocástica. Utiliza la función SVFilter del package "astsa" que aproxima la distribución del logaritmo de una Chi-cuadrado con un grado de libertad por la mixtura equilibrada ($\pi=0.5$) de dos componentes gausianas, una de ellas centrada en el cero.

```{r}

Linn=function(para){
phi0=para[1]
phi1=para[2]   
sQ=para[3]
alpha=para[4]
sR0=para[5]
mu1=para[6]   
sR1=para[7]
sv = SVfilter(num,y,phi0,phi1,sQ,alpha,sR0,mu1,sR1)
return(sv$like)
}
```

Estimación usando un algoritmo de optimización no-lineal
```{r}
est=optim(initpar, Linn, NULL, method = "BFGS", hessian = TRUE, control=list(trace=1,REPORT=1))
 stderr=sqrt(diag(solve(est$hessian)))
 est   # for a summary
 cbind(est$par,stderr)  # list estimates and SEs
```

```{r}
phi0=est$par[1]
phi1=est$par[2]   
sQ=est$par[3]
alpha=est$par[4]
sR0=est$par[5]
mu1=est$par[6]   
sR1=est$par[7]
sv = SVfilter(num,y,phi0,phi1,sQ,alpha,sR0,mu1,sR1)

#Graph de la volatilitat vs. Valors originals
par(mar=c(3,3,1,1))
par(mfrow=c(2,1))
plot(Preu,main=paste(tick,"Preus"),ylab="")
pred=exp(unlist(sv$xp)/2)
ts.plot(pred, main="Predicted Volatility (sigma(t))", ylim=c(0,max(pred)), ylab="")
abline(h=1,lty=2)
```

```{r}
#Graph de la volatilitat vs. Rendiments
par(mfrow=c(2,1))
plot(ts(ret), main="Returns", ylab="")
ts.plot(pred, main="Predicted Volatility (sigma(t))", ylim=c(0,max(pred)), ylab="")
abline(h=1,lty=2)
```

```{r}
#Graph de la volatilitat vs. valors observats (log(ret^2))
par(mfrow=c(1,1))
plot(y-alpha, type="l", main=paste(tick,"Returns"), ylab="")
lines(sv$xp, col=2)
```
```{r}

#Residus del model per a sigma
resid=y-alpha-sv$xp
ts.plot(resid)
hist(resid)
qqnorm(resid)
```
```{r}


#### Modelo GARCH

library(tseries)
mod.garch=garch(ret)
summary(mod.garch)
resid=mod.garch$resid[-1]
par(mfrow=c(2,3))
hist(resid,prob=T,col=4,main="Histograma dels residus")
curve(dnorm(x,mean(resid,na.rm=T),sd(resid,na.rm=T)),col=2,add=T)

acf(resid,ylim=c(-0.5,0.5),lag.max=30,main="ACF dels residus",na.action=na.omit)

acf(resid^2,ylim=c(-0.5,0.5),lag.max=30,main="ACF dels residus^2",na.action=na.omit)



#ts.plot(resid,main="Residus")
abline(h=0,col=2)
qqnorm(resid,main="Normal-Plot dels residus")
qqline(resid,col=2)
pacf(resid,ylim=c(-0.5,0.5),lag.max=30,main="PACF dels residus",na.action=na.omit)
pacf(resid^2,ylim=c(-0.5,0.5),lag.max=30,main="PACF dels residus^2",na.action=na.omit)
```
```{r}


#comparació estimació de la volatilitat Garch i Estocàstica


vol.garch=mod.garch$fitted.values[-1,1]
vol.stoch=exp(unlist(sv$xp+alpha)/2)

par(mfrow=c(2,1))
par(mar=c(3,3,1,1))
lsup=max(vol.garch,vol.stoch)
plot(Preu,type="l", main=paste(tick,"Preus"),ylab="")
plot(ts(vol.garch),main=paste("Volatility(",tick,")",sep=""),col=4,ylim=c(0,lsup),ylab="sigma_t")
lines(vol.stoch,col=2)
legend(0, lsup,c("garch","stoch"), lty=1, lwd=2, col=c(4,2), cex=0.8)


```

```{r}
ts.plot(ret)
lines(3*vol.garch,lty=3,col=4)
lines(-3*vol.garch,lty=3,col=4)
```

```{r}
ts.plot(ret)
lines(3*vol.stoch,lty=3,col=2)
lines(-3*vol.stoch,lty=3,col=2)
```